臺灣屏東地方法院刑事判決　　　　　　 100年度訴字第485號
公　訴　人　臺灣屏東地方法院檢察署檢察官
被　　　告　李桂來
上列被告因違反毒品危害防制條例案件，經檢察官提起公訴（10
0 年度毒偵字第477 號），被告於準備程序中就被訴犯罪事實為
有罪之陳述，經本院告知簡式審判程序之旨，並聽取被告及公訴
人之意見後，合議庭裁定由受命法官獨任進行簡式審判程序，判
決如下：
    主  文
李桂來施用第一級毒品，累犯，處有期徒刑捌月。
    事  實
一、李桂來前於民國90年間因施用毒品案件，經本院以90年度毒
    聲第1652號裁定送勒戒處所施以觀察、勒戒後，因認無繼續
    施用毒品之傾向，於90年12月10日期滿執行完畢釋放，並經
    臺灣屏東地方法院檢察署檢察官以90年度毒偵字第1496號為
    不起訴處分確定。又於92年間因施用毒品案件，經本院以92
    年度毒聲第1469號裁定送勒戒處所施以觀察、勒戒後，因認
    有繼續施用毒品之傾向，經檢察官聲請強制戒治並提起公訴
    ，強制戒治部份經本院以92年度毒聲第1690號裁定令入戒治
    處所施以強制戒治，嗣於93年1 月9 日因法律修正報結，刑
    責部分則經本院以93年度訴字第87號判處有期徒刑8 月、4
    月，應執行有期徒刑10月確定，於94年4 月4 日縮刑期滿執
    行完畢。復於95年間因施用毒品案件，經本院以95年度訴字
    第123 號判處有期徒刑1 年2 月、6 月，應執行有期徒刑1
    年6 月確定；再於同年間因詐欺、竊盜案件，經本院以95年
    度簡字第392 號、95年度易字第375 號及95年度易字第597
    號分別判處有期徒刑6 月、8 月、7 月確定，上開4 罪嗣經
    本院以96年度聲減字第915 號裁定各減為有期徒刑7 月、3
    月、3 月、4 月、3 月又15日，應執行有期徒刑1 年5 月確
    定，並於97年2 月7 日縮刑期滿執行完畢。再於99年因施用
    毒品案件，經臺灣屏東地方法院檢察署檢察官以99年度毒偵
    字第1080號為緩起訴處分確定，緩起訴期間為99年8 月9 日
    至100 年10月8 日止。詎其明知海洛因係毒品危害防制條例
    第2 條第2 項第1 款所定之第一級毒品，不得非法持有、施
    用，竟基於施用第一級毒品之犯意，於99年11月10日上午10
    時許，在其位於屏東縣萬巒鄉○○村○○路18號之住處內，
    以將海洛因摻水稀釋置於針筒後注入體內之方式，施用第一
    級毒品海洛因1 次。嗣於99年11月12日13時30分許，在其友
    人莫文明位於屏東縣內埔鄉○○村○○路267 之41號4 樓之
    租屋處，為警盤查而查獲，其在未有偵查犯罪職權之機關或
    公務員發現其上開施用第一級毒品犯罪前，即向警方坦承上
    開施用第一級毒品犯行，而接受裁判，復經徵得其同意後採
    尿送驗，檢出海洛因代謝後之可待因、嗎啡陽性反應，始知
    悉上情。
二、案經屏東縣政府警察局內埔分局移送臺灣屏東地方法院檢察
    署檢察官偵查起訴。
    理  由
一、本件被告李桂來所犯係死刑、無期徒刑、最輕本刑為3 年以
    上有期徒刑以外之罪，其於本院準備程序中就前揭被訴事實
    為有罪之陳述，經本院告知簡式審判程序之旨，並聽取被告
    與公訴人之意見後，本院認無不得或不宜改依簡式審判程序
    進行之處，爰依刑事訴訟法第273 條之1 第1 項、第284 條
    之1 規定，本院合議庭裁定由受命法官獨任依簡式審判程序
    審理，合先敘明。
二、上揭犯罪事實，業據被告李桂來於警詢及本院審理時均坦承
    不諱，而被告為警查獲時所採集之尿液檢體，經送臺灣檢驗
    科技股份有限公司檢驗驗，呈有海洛因代謝後之可待因、嗎
    啡陽性反應，此有該公司99年11月29日編號KH/2010/B00000
    00號濫用藥物檢驗報告1 紙( 見警卷第9 頁) 在卷可稽，並
    有被告之尿液之簡易快篩檢試劑檢測結果、屏東縣政府警察
    局內埔分局內埔派出所偵辦毒品案件嫌疑犯尿液採證對照表
    各1 紙及查獲毒品案件初步檢驗結果照片1 張( 見警卷第10
    、11、23頁) 附卷可佐，足認被告上開任意性之自白應與事
    實相符，而堪採信。是本案事證明確，被告李桂來上開施用
    第一級毒品海洛因之犯行，堪以認定。
三、按修正之毒品危害防制條例第20條就施用毒品者，祇於「初
    犯」及「5 年後再犯」2 種情形，有其追訴條件之限制，即
    須於初犯經觀察、勒戒或強制戒治釋放後，5 年內均無施用
    毒品之行為，始能認其前所實施之觀察、勒戒或強制戒治已
    足遮斷毒癮，而得於5 年後再犯時，再予適用初犯之規定，
    重行觀察、勒戒等程序。倘5 年內已經再犯，被依法追訴處
    罰，縱其第3 次（或第3 次以上）施用毒品之時間在初犯釋
    放5 年以後，即與「5 年後再犯」之情形有別，且因已於「
    5 年內再犯」，顯見其再犯率甚高，原實施觀察、勒戒或強
    制戒治，已無法收其實效，而無5 年戒斷期之存在，自無再
    經觀察、勒戒及強制戒治之必要，應得逕行追訴處罰。本件
    被告李桂來前於90年間因施用毒品案件，經本院以90年度毒
    聲第1652號裁定施勒戒處所施以觀察、勒戒後，因認無繼續
    施用毒品之傾向，於90年12月10日期滿執行完畢釋放，並經
    臺灣屏東地方法院檢察署檢察官以90年度毒偵字第1496號為
    不起訴處分確定。其復於前開觀察勒戒執行完畢後5 年內之
    93 年 間，復因施用毒品案件而經本院以93年度訴字第87號
    判處有期徒刑8 月、4 月，應執行有期徒刑10月確定，於94
    年4 月4 日縮刑期滿執行完畢；又於95年間因施用毒品案件
    ，經本院以95年度訴字第123 號判處有期徒刑1 年2 月、6
    月，應執行有期徒刑1 年6 月確定，有臺灣高等法院被告前
    案紀錄表1 份附卷可參，被告既曾於「5 年內再犯」，且經
    法院判處罪刑確定，則其於99年11月10日上午10時許，再度
    施用第一級毒品海洛因之行為，即非屬該條例第20條第3 項
    所定「5 年後再犯」之情形，是檢察官逕行依毒品危害防制
    條例第23條第2 項之規定，予以追訴，應屬適法，本院自得
    依法予以論罪科刑。
四、核被告李桂來上開所為，係犯毒品危害防制條例第10條第1
    項施用第一級毒品罪。其於施用第一級毒品海洛因前持有第
    一級毒品海洛因之低度行為，已為其施用第一級毒品海洛因
    之高度行為所吸收，應不另論罪。另被告有如前揭事實欄所
    述論罪科刑執行之前科紀錄，有前開臺灣高等法院被告前案
    紀錄表1 份在卷可查，其於有期徒刑執行完畢後，5 年以內
    故意再犯本件有期徒刑以上之罪，為累犯，應依刑法第47條
    第1 項規定，加重其刑。又被告於上開施用毒品犯罪後，在
    未有偵查犯罪職權之機關或公務員發覺其上開施用毒品犯行
    前，即向警方坦承本件施用第一級毒品之犯行等情，有屏東
    縣政府警察局內埔分局內埔派出所刑事案件報告單、職務報
    告書及本院電詢內埔派出所蕭吉良警員有關被告自首情形之
    公務電話記錄各1 紙( 見警卷第第1 、2 頁、本院卷第16頁
    ) 在卷可按，嗣進而接受裁判，是以，被告之行為已合於自
    首之要件，爰依刑法第62條前段之規定，減輕其刑，並與前
    開加重部分，依法先加重後減輕之。爰審酌被告前有施用毒
    品之不良素行，歷經觀察勒戒及強制戒治程序，並論以刑罰
    後，仍未能徹底戒絕毒品，而再次違犯本件施用毒品之罪，
    顯見其自制力不佳，惟念及其施用毒品行為乃係自戕一己之
    身體健康，並未害及他人，且其於犯罪後已知坦承犯行，態
    度尚可，暨衡及其素行、智識程度、生活狀況等一切情狀，
    量處如主文所示之刑。至檢察官雖具體求處有期徒刑1 年，
    惟本院審酌上揭諸情，認本件上開所量處之刑，應屬適當，
    併予敘明。
據上論斷，應依刑事訴訟法第273 條之1 第1 項、第284 條之1
、第299 條第1 項前段，毒品危害防制條例第10條第1 項，刑法
第11條前段、第47條第1 項、第62條前段，判決如主文。
本案經檢察官鍾佩真到庭執行職務。
中    華    民    國   100    年    5     月    31    日
                    刑事第一庭  法  官  許瑜容
以上正本證明與原本無異。
如不服本判決應於收受判決後10日內向本院提出上訴書狀，並應
敘述具體理由；其未敘述上訴理由者，應於上訴期間屆滿後20日
內向本院補提理由書（均須按他造當事人之人數附繕本）「切勿
逕送上級法院」。
中    華    民    國   100    年    5     月    31    日
                               書記官  龔惠婷
附錄本案論罪科刑法條全文：
毒品危害防制條例第10條
施用第一級毒品者，處 6 月以上 5 年以下有期徒刑。
施用第二級毒品者，處 3 年以下有期徒刑。